【裁判字號】    89,易,730
【裁判日期】    891030
【裁判案由】    贓物
【裁判全文】
臺灣屏東地方法院刑事判決                          八十九年度易字第七三號
    公  訴  人  臺灣屏東地方法院檢察署檢察官
    被      告  甲○○
    選任辯護人  楊水柱律師
右列被告因贓物案件，經檢察官提起公訴（八十九年度偵字第四一六號），本院判決
如左：
    主  文
甲○○共同收受贓物，處有期徒刑參月，如易科罰金以參佰元折算壹日，緩刑貳年。
    事  實
一、甲○○於民國（下同）八十八年十一月間明知周明（於八十八年十月間死亡）生
    前所佔用而讓予其配偶之屏東縣枋山鄉○○段九六一號土地，係屬財政部國有財
    產局所有，為贓物，而仍與配偶李洪麗姬二人基於犯意之聯絡予以收受，並將雜
    物搬入前開土地上周明所有之房屋內置放。
二、案經乙○○告發臺灣屏東地方法院檢察署檢察官偵查起訴。
    理  由
一、訊據被告甲○○固坦承將雜物搬至前揭處所放置，惟矢口否認任何犯行，辯稱：
    上開土地上之房屋，係周明贈與其配偶李洪麗姬，而非贈與被告，況且本件收受
    贓物之犯行，亦於李洪麗姬收受時即完成，系爭房子係周明於七十年九月五日向
    案外人李明賜購得，周明再於八十八年十一月間將該屋贈與李洪麗姬，是周明故
    買贓物之行為已逾追訴權時效，而失贓物之性質云云。經查：系爭土地係屬於財
    政部國有財產局所有，有該局台灣南區辦事處函影本附卷可參，並經證人即財政
    部國有財產局南區辦事處職員王景霖到庭證述屬實在卷，另參以被告甲○○於偵
    查中供稱系爭房屋係其弟賣給周明（參見偵查卷第十六頁），而被告就居住於系
    爭房子旁邊，有本院勘驗筆錄足憑，再李明賜將系爭房屋賣給周明雙方約定基地
    屬國有財產由甲方（周明）自行辦理申請租購，有被告所提之不動產買賣契約書
    憑證影本一紙附卷可稽，堪信被告明知該系爭房屋係竊佔國有土地無疑，另依照
    司法院二十四年院字第一三五二號解釋及最高法院二十六年渝上字第一五六Ｏ號
    判例意旨，被告與配偶李洪麗姬二人基於犯意之聯絡予以收受，並將雜物搬入前
    開土地上周明所有之房屋內置放，經本院勘驗現場屬實製有勘驗筆錄附卷，被告
    與配偶李洪麗姬應成立收受贓物罪，且被告收受時間距離檢察官提起公訴尚在追
    訴權時效期間內，故被告所辯，無非事後卸責之詞，不足採信。本件事證明確，
    被告犯行堪予認定。
二、核被告甲○○所為，係犯刑法第三百四十九條第一項之收受贓物罪，被告與其配
    偶二人間有犯意聯絡及行為分擔，均為正犯。爰審酌被告犯罪之動機、目的、方
    法、所得利益不大等一切情節，量處如主文所示之刑，並諭知易科罰金之折算標
    準。又被告前未受有期徒刑以上刑之宣告，有台灣屏東地方法院檢察署刑案資料
    查註紀表在卷足憑，其經此刑之宣告，應知所警惕，信無再犯之虞，是以本院認
    其所受之宣告刑，以暫不執行為適當，爰併予宣告緩刑二年，以啟自新。至於被
    告之配偶李洪麗姬收受贓物犯行及案外人乙○○故買贓物之犯行宜由檢察官另行
    偵查，附此敘明。
據上論斷，應依刑事訴訟法第二百九十九條第一項前、刑法第三百四十九條第一項、
第二十八條、第四十一條、第七十四條第一款，罰金鍰提高準條例第一條前段、第二
條，判決如主文。
本案經檢察莊啟勝到庭執行職務。
中      華      民      國      八十九      年    十    月    三十      日
                                      臺灣屏東地方法院刑事第二庭
                                          法  官    何清富
右正本證明與原本無異。
對於本判決如有不服應於收受送達後十日內向本院提出上訴書狀上訴於台灣高等法院
高雄分院並按他造當事人之人數附具繕本。
                                           書記官   謝天祥
中     華      民      國     八十九      年      十    月   三十     日
附錄本判決論罪科刑所適用之法條：刑法第三百四十九條第一項。


司法院資訊處製作；財團法人民間司法改革基金會備份。
